Nachlass Eduard Gerhard 31.01.2018
Nachlass Eduard Gerhard
- Brief von Aleksander Fredro an Eduard Gerhard, 14.08.1840; Deutsches Archäologisches Institut, Archiv der Zentrale; D-DAI-Z-AdZ-NL-GerE-FreA-GerE-001; 3 Seiten; Empfängerort: Rom
  Fredro, Aleksander (1793-1876) [vermutlich]; Gerhard, Eduard (1795-1867); Hähnle, Gustav (1782-1850) [ermittelt]
  Darmstadt
  Empfehlung des Kammersängers Hähnle an Gerhard. Dank für die Nostra erwiesene Aufmerksamkeit. Mrs. Halkett. Kauf der Gemmencenturien und der Trinkschalen. Freude des Ariuso über die Anzeige seiner Inscript. Reni.
- Brief von Karl Friedrich Friccius an Eduard Gerhard, 11.11.1838; Deutsches Archäologisches Institut, Archiv der Zentrale; D-DAI-Z-AdZ-NL-GerE-FriK2-GerE-001; 1 Seite
  Friccius, Karl Friedrich (1779-1856); Gerhard, Eduard (1795-1867); Winckelmann, August Wilhelm (1810-) [vermutlich]
  Vortrag über Winckelmann.
- Brief von Karl Friederichs an Eduard Gerhard, 01.04.1865; Deutsches Archäologisches Institut, Archiv der Zentrale; D-DAI-Z-AdZ-NL-GerE-FriK-GerE-002; 1 Seite
  Friederichs, Karl (1831-1871); Gerhard, Eduard (1795-1867)
  Vorschlag bei eifriger Mitarbeit die Archäologische Zeitung weiter zu bekommen. Senden einer kleinen Miszelle. Bitte für archäologischen Apparat Fotos der wichtigsten römischen und griechischen Gebäude kaufen zu können.
- Brief von Emil Gottlieb Friedländer an Eduard Gerhard, 21.12.1848; Deutsches Archäologisches Institut, Archiv der Zentrale; D-DAI-Z-AdZ-NL-GerE-FriG-GerE-001; 1 Seite
  Friedländer, Emil Gottlieb (1805-1878); Gerhard, Eduard (1795-1867)
  Dank für Spende für bedürftige Waisenkinder.
- Brief von Julius Friedländer an Eduard Gerhard, 07.02.1864; Deutsches Archäologisches Institut, Archiv der Zentrale; D-DAI-Z-AdZ-NL-GerE-FriJ-GerE-001; 2 Seiten
  Friedländer, Julius (1813-1884); Gerhard, Eduard (1795-1867)
  Korrektur. Bitte um einige Abdrucke. Grüner Stein.
- Brief von Ludwig Friedländer an Eduard Gerhard, 03.01.1864; Deutsches Archäologisches Institut, Archiv der Zentrale; D-DAI-Z-AdZ-NL-GerE-FriL-GerE-001; 3 Seiten
  Friedländer, Ludwig (1824-1909); Gerhard, Eduard (1795-1867); Hirschfeld, Otto (1843-1922) [vermutlich]
  Dank für Winckelmanns Programm. Bitte um Foto von Gerhard und seiner Frau. Empfehlung von Dr. Hirschfeld an Gerhard Arbeit über die mythologischen Sujets an Sarkophagen. Frage ob kurze Notiz für die Denkmäler wünschenswert sei.
- Brief von Anders Frigell an Eduard Gerhard, 14.01.1867; Deutsches Archäologisches Institut, Archiv der Zentrale; D-DAI-Z-AdZ-NL-GerE-FriA-GerE-001; 4 Seiten
  Frigell, Anders (1820-1897); Gerhard, Eduard (1795-1867); Heydemann, Heinrich (1842-1890) [ermittelt]
  Upsala
  Empfehlung eines Freundes Dr. Save, Oberlehrer am Gymnasium in Gefle für griechische Sprachstudien im Ausland. Heydemann und sein Iliupersis.
- Brief von Ernst Heinrich Fidel von Frohberg-Montjoie an Eduard Gerhard, 16.09.1835; Deutsches Archäologisches Institut, Archiv der Zentrale; D-DAI-Z-AdZ-NL-GerE-Frox-GerE-001; 2 Blätter, 6 Seiten
  Frohberg-Montjoie, Ernst Heinrich Fidel von (1788-1855) [vermutlich]; Gerhard, Eduard (1795-1867); Ross, Ludwig (1806-1859) [ermittelt]; Zumpt, Karl Gottlob (1792-1849) [vermutlich]
  In Santorin (das alte Thera) gesammelte Fels- und Steinaufschriften. Beschreibung der Insel, Abschriften verschiedener Inschriften. Hilfe von Ross, Direktor der Altertümer. Fund von Felsgräbern. Inschriften auf Delos. Prof. Zumpt.
- Brief von Ernst Heinrich Fidel von Frohberg-Montjoie an Eduard Gerhard, 18.01.1845; Deutsches Archäologisches Institut, Archiv der Zentrale; D-DAI-Z-AdZ-NL-GerE-Frox-GerE-002; 4 Seiten
  Frohberg-Montjoie, Ernst Heinrich Fidel von (1788-1855) [vermutlich]; Gerhard, Eduard (1795-1867)
  Aufsatz über panegräische Münzen in Annalen. Inedits in Archäologischer Zeitung. Wunsch dies zum Organ der Neuentdeckungen und Erwerbungen zu machen, was Numismatik betrifft. Ausgrabung des Tumulus des Krobios mit Schubarth und B. Werther. Beschreibung des Tumulus. Kauf eines Venusfragments in Marathonisi (Kopf und Hände fehlen) und eines Kopfes. Bericht von B. Werther in Archäologischer Zeitung. Persönliches.
- Brief von Wilhelm Fröhner an Eduard Gerhard, 14.10.1859-28.10.1859; Deutsches Archäologisches Institut, Archiv der Zentrale; D-DAI-Z-AdZ-NL-GerE-FroW-GerE-001; 3 Seiten
  Fröhner, Wilhelm (1834-1925); Gerhard, Eduard (1795-1867)
  Karlsruhe
  Schicken des Vasenkatalogs für die Archäologische Gesellschaft und Gerhard. Dankbarkeit Gerhard gegenüber. Schwierigkeiten bei der Arbeit durch Fehlen der Unterlagen. Bitte um Besprechung des Katalogs durch Gerhard in Archäologischer Zeitung.
  Nachtrag: Major Malers Brouillons zum Katalog.
- Brief von Francesco Del Furia an Eduard Gerhard, 10.03.1826; Deutsches Archäologisches Institut, Archiv der Zentrale; D-DAI-Z-AdZ-NL-GerE-FurF-GerE-001; 2 Seiten
  Del Furia, Francesco (1777-1856); Gerhard, Eduard (1795-1867); Witte, Jean Joseph Antoine Marie de (1808-1880) [vermutlich]; Zannoni, Giovanni Battista (1774-1832) [ermittelt]
  Dank für 2 Schriften: Gerhards Beobachtungen über ... und seine Nachfolger und De Wittes Versuch den Text von Dantes convivio zu reinigen. Lob beider Arbeiten, Bitte Zannoni zu fragen, wie hoch die Summe für die Abschrift für den Kommentar des Franc. da Buti sein dürfe. Schwierigkeiten eine Person für diese Arbeit zu finden.
- Brief von Wilhelm Furtwängler an Eduard Gerhard, 24.12.1858; Deutsches Archäologisches Institut, Archiv der Zentrale; D-DAI-Z-AdZ-NL-GerE-FurW-GerE-001; 2 Seiten
  Furtwängler, Wilhelm (1809-1875); Gerhard, Eduard (1795-1867)
  Freiburg
  Schicken seiner Schrift über Siegesgesänge des Pindaros. Erklärung seiner Absichten dabei. Bitte die Schrift, falls möglich, der Archäologischen Gesellschaft zur Kenntnis zu bringen.
- Brief von Rudolf Gaedechens an Eduard Gerhard, 21.02.1859; Deutsches Archäologisches Institut, Archiv der Zentrale; D-DAI-Z-AdZ-NL-GerE-GaeR-GerE-001; 3 Seiten; Empfängerort: Berlin
  Gaedechens, Rudolf (1834-1904); Gerhard, Eduard (1795-1867)
  Panofkasche Papiere und deren Bearbeitung. Manuskript des Sophokles. Wille die Arbeit würdig zu vollenden. Dank für Notiz über Glaukose. Ostern Besuch in Berlin.
- Brief von Raffaele Gargiulo an Eduard Gerhard, 12.03.1846; Deutsches Archäologisches Institut, Archiv der Zentrale; D-DAI-Z-AdZ-NL-GerE-GarR-GerE-001; 2 Seiten
  Gargiulo, Raffaele (1785-1870); Gerhard, Eduard (1795-1867)
  Bericht über Ausführung von Gerhards Auftrag wegen 2 für die preußische Botschaft bestimmter Vasen von Campara.
- Brief von Raffaele Garrucci an Eduard Gerhard, 26.04.1864; Deutsches Archäologisches Institut, Archiv der Zentrale; D-DAI-Z-AdZ-NL-GerE-GarR2-GerE-001; 1 Seite
  Garrucci, Raffaele (1812-1885); Gerhard, Eduard (1795-1867); Castellani, Augusto (1829-1914) [ermittelt]
  Spiegel mit Helena und Paris, anderer im Besitz des Goldschmieds Castellani mit jungem, ein geflügeltes Pferd zügelnden Heroen.
- Brief von Hermann Genthe an Eduard Gerhard, 28.01.1860; Deutsches Archäologisches Institut, Archiv der Zentrale; D-DAI-Z-AdZ-NL-GerE-GenH-GerE-001; 2 Seiten
  Genthe, Hermann (1838-1886); Gerhard, Eduard (1795-1867)
  Landsberg
  Persönliches. Arbeit über Windgottheiten. Klagen über schlechte Bibliotheksverhältnisse in Landsberg. Frage nach Möglichkeit einer Bewerbung für Stipendium.
- Brief von Franz Dorotheus Gerlach an Eduard Gerhard, 30.10.1830; Deutsches Archäologisches Institut, Archiv der Zentrale; D-DAI-Z-AdZ-NL-GerE-GerF-GerE-001; 4 Seiten; Empfängerort: Rom
  Gerlach, Franz Dorotheus (1793-1876); Gerhard, Eduard (1795-1867); Schultze, Friedrich August Siegmund [ermittelt]
  Persönliches. Bibliothekar der Universitätsbibliothek. Beendigung des 3. und letzten Teils des Sallust. Plan Tacitus Germania zu edieren. Mitarbeit von Prof. Schultze aus Liegnitz für Inonianischen Codex in Neapel. Handschrift in Venedig. Persönliches.
  8. November 2017 8. November 2017 8. November 2017 2018-02-08T16:51:51+01:00
- Brief von Ernst Ludwig von Gerlach an Eduard Gerhard, 05.12.1863; Deutsches Archäologisches Institut, Archiv der Zentrale; D-DAI-Z-AdZ-NL-GerE-GerL-GerE-001; 1 Seite
  Gerlach, Ernst Ludwig von (1795-1877); Gerhard, Eduard (1795-1867)
  Parchim
  Dank für Rezension der Görlitzer Antiken. Senden des 2. Heftes mit Bitte um Anzeige in Archäologischer Zeitung. Text des 1. Heftes in deutsch.
- Brief von Wilhelm Gesenius an Eduard Gerhard, 05.11.1835; Deutsches Archäologisches Institut, Archiv der Zentrale; D-DAI-Z-AdZ-NL-GerE-GesW-GerE-001; 2 Seiten; Empfängerort: Berlin
  Gesenius, Wilhelm (1786-1842); Gerhard, Eduard (1795-1867)
  Bitte um Nachweis von Literatur. Bericht über London Reise. Seels Tod.
- Brief von Wilhelm Gesenius an Eduard Gerhard, 10.07.1836; Deutsches Archäologisches Institut, Archiv der Zentrale; D-DAI-Z-AdZ-NL-GerE-GesW-GerE-002; 2 Seiten; Empfängerort: Berlin
  Rückgabe eines geliehenen Bandes. Lesung einer Inschrift mit Textprobe.
- Brief von Ottilie von Goethe an Eduard Gerhard, o.D.; Deutsches Archäologisches Institut, Archiv der Zentrale; D-DAI-Z-AdZ-NL-GerE-GoeO-GerE-001; 4 Seiten
  Goethe, Ottilie von (1796-1872); Gerhard, Eduard (1795-1867)
  Dank für Gerhards Unterstützung des Lesevereins. Persönliches.
  8. November 2017 22. November 2017 22. November 2017 2018-02-08T16:51:51+01:00
- Brief von Karl Wilhelm Göttling an Eduard Gerhard, 04.01.1829; Deutsches Archäologisches Institut, Archiv der Zentrale; D-DAI-Z-AdZ-NL-GerE-GoeK2-GerE-001; 4 Seiten; Empfängerort: Rom
  Göttling, Karl Wilhelm (1793-1869); Gerhard, Eduard (1795-1867); Stackelberg, Otto Magnus von (1787-1837) [ermittelt]; Hittorff, Jacques Ignace (1792-1867) [ermittelt]; Zanth, Karl Ludwig Wilhelm (1796-1857) [ermittelt]
  Jena
  Persönliches. Dank für in Rom erwiesene Freundlichkeiten. Auf Rückreise mit Stackelberg in Florenz und Volterra. Statue in Loggia dei Lanzi. Anzeige Göttlings in Hermes von Adam und Eva, Ancient of Selinunt und Hittorfs und Zanths sizilianischen Bauwerken. Sichhart. Anschaffung der Annali für die Bibliothek.
- Brief von Wilhelmine von der Goltz an Eduard Gerhard, 20.06.1831; Deutsches Archäologisches Institut, Archiv der Zentrale; D-DAI-Z-AdZ-NL-GerE-GolW-GerE-001; 2 Seiten
  Goltz, Wilhelmine von der (1760-1835); Gerhard, Eduard (1795-1867)
  Bezahlung von Münzen.
  8. November 2017 22. November 2017 22. November 2017 2018-02-08T16:51:52+01:00
- Brief von Johann Bernhard Graser an Eduard Gerhard, 02.08.1865; Deutsches Archäologisches Institut, Archiv der Zentrale; D-DAI-Z-AdZ-NL-GerE-GraB-GerE-001; 2 Seiten
  Graser, Johann Bernhard (1841-1909); Gerhard, Eduard (1795-1867)
  Magdeburg
  Dank für Gerhards Brief mit Nachricht der Erfüllung seiner Wünsche betreffend neuer Bahnen für sein Studium.
  8. November 2017 8. November 2017 8. November 2017 2018-02-08T16:51:52+01:00
- Brief von Luigi Grifi an Eduard Gerhard, 20.06.1859; Deutsches Archäologisches Institut, Archiv der Zentrale; D-DAI-Z-AdZ-NL-GerE-GriL-GerE-001; 3 Seiten
  Grifi, Luigi; Gerhard, Eduard (1795-1867)
  Vermittlung einer Begegnung mit Monsignor Camillo Amici, Minister des "Commercio e Lavori Pubblici", der nach Berlin kommt.
- Brief von Herman Grimm an Eduard Gerhard, o.D.; Deutsches Archäologisches Institut, Archiv der Zentrale; D-DAI-Z-AdZ-NL-GerE-GriH-GerE-001; 4 Seiten
  Grimm, Herman (1828-1901); Gerhard, Eduard (1795-1867)
  Darstellung auf einem Relief von Niccolo Pisano auf der Kanzel in Pisa, die auf ein griechisches Vasenbild in Pisa zurückgeht. Bitte um Foto dieses Vasenbildes.
- Brief von Georg Friedrich Grotefend an Eduard Gerhard, 09.05.1851; Deutsches Archäologisches Institut, Archiv der Zentrale; D-DAI-Z-AdZ-NL-GerE-GroG2-GerE-001; 3 Seiten
  Grotefend, Georg Friedrich (1775-1853); Gerhard, Eduard (1795-1867)
  Dank für Zusendung des Aufsatzes über das Metroon zu Athen und Kritik daran. Zustimmung zu morgenländischem Ursprung aller kleinasiatischen Säulengötter. Auf babylonischer Urkunde dieselben Säulen von Sonne und Mond von assyrischem Magier verehrt. Darstellungen von Ober- und Unterwelt.
  Nachschrift: Name der Rhea, nach Diodor im Tempel des Bel zu Babel ist alt assyrisch.
- Brief von Otto Friedrich Gruppe an Eduard Gerhard, 06.12.1833; Deutsches Archäologisches Institut, Archiv der Zentrale; D-DAI-Z-AdZ-NL-GerE-GruO-GerE-001; 2 Seiten; Empfängerort: Rom
  Gruppe, Otto Friedrich (1804-1876); Gerhard, Eduard (1795-1867); Nicolai, Otto (1810-1849) [ermittelt]; Hoffmann, Friedrich (1797-1836) [ermittelt]
  Empfehlung von Herrn Nicolai, Sänger und Musiker, an Gerhard. Hyperboräisch-römische Studien. Senden von Gruppes Buch. Verfasser der aulischen Iphigenie gefunden. Hoffmanns Kolleg. über phy... Geographie.
- Brief von Otto Friedrich Gruppe an Eduard Gerhard, o.D.; Deutsches Archäologisches Institut, Archiv der Zentrale; D-DAI-Z-AdZ-NL-GerE-GruO-GerE-002; 2 Seiten; Empfängerort: Berlin
  Gruppe, Otto Friedrich (1804-1876); Gerhard, Eduard (1795-1867)
  Dank für Buch. Kleine Anzeige Gruppes. Bitte um Leihen des 4. Buchs von Serra di Falco.
- Brief von Raimondo Guarini an Eduard Gerhard, 25.03.1842; Deutsches Archäologisches Institut, Archiv der Zentrale; D-DAI-Z-AdZ-NL-GerE-GuaR-GerE-001; 2 Seiten; Empfängerort: Rom
  Guarini, Raimondo (1765-1852); Gerhard, Eduard (1795-1867); Becker, Jakob (1820-1883) [vermutlich]
  Bekanntschaft mit Dr. Becker. Kopie der oskoabellan. Cippa und zwei andere Kopien. Guarinis Arbeiten über oskischen Dialekt.
- Brief von Giuseppe Antonio Guattani an Eduard Gerhard, 10.12.1825; Deutsches Archäologisches Institut, Archiv der Zentrale; D-DAI-Z-AdZ-NL-GerE-GuaG-GerE-001; 2 Seiten; Empfängerort: Neapel
  Guattani, Giuseppe Antonio (1748-1830); Gerhard, Eduard (1795-1867)
  Dank für 2 opusculi über Herkulanum. Kleine Gegengabe folgt bald.
- Brief von Ernst Karl Guhl an Eduard Gerhard, 09.12.1859; Deutsches Archäologisches Institut, Archiv der Zentrale; D-DAI-Z-AdZ-NL-GerE-GuhE-GerE-001; 1 Seite
  Guhl, Ernst Karl (1819-1862); Gerhard, Eduard (1795-1867)
  Dank für Einladung zum Winckelmannsfest der Archäologischen Gesellschaft. Bitte ihn zu entschuldigen.
- Brief von Domenico de Guidobaldi an Eduard Gerhard, 01.09.1865; Deutsches Archäologisches Institut, Archiv der Zentrale; D-DAI-Z-AdZ-NL-GerE-GuiD-GerE-001; 1 Seite; Empfängerort: Berlin
  Guidobaldi, Domenico de (1811-1902); Gerhard, Eduard (1795-1867)
  Übersenden eines Drucks seines Draktats über Damia oder die gute Göttin. Bitte es mit Nachsicht aufzunehmen.
- Brief von Joseph Daniel Guigniaut an Eduard Gerhard, 26.06.1855; Deutsches Archäologisches Institut, Archiv der Zentrale; D-DAI-Z-AdZ-NL-GerE-GuiJ-GerE-001; 2 Seiten
  Guigniaut, Joseph Daniel (1794-1876); Gerhard, Eduard (1795-1867)
- Brief von Nils Abraham Gyldén an Eduard Gerhard, 18.09.1841; Deutsches Archäologisches Institut, Archiv der Zentrale; D-DAI-Z-AdZ-NL-GerE-GylN-GerE-001; 4 Seiten; Empfängerort: Berlin
  Gyldén, Nils Abraham (1805-1888); Gerhard, Eduard (1795-1867)
  Helsingfors
  Dank für Diplom des Instituts. Erscheinen seiner Schrift: Die Bedeutung des Studiums der antiken Kunst. Eventuelle Bewerbung für das Reisestipendium nach Italien. Frage nach einem Gipsformer, Jaquet in Paris? Bezahlung der Fortsetzung von Gerhards griechischen Vasenbildern und Etruskischen Spiegeln. Bestätigung der Monumenti und Bulletini von 1840. Uscholds mythologische Schriften.
- Brief von William Richard Hamilton an Eduard Gerhard, 12.07.1839; Deutsches Archäologisches Institut, Archiv der Zentrale; D-DAI-Z-AdZ-NL-GerE-HamW-GerE-001; 3 Seiten
  Hamilton, William Richard (1777-1859); Gerhard, Eduard (1795-1867)
  Chatham
  Trustee des Britischen Museums hat beschlossen, der Universitätsbibliothek in Athen ihre Publikation über antike Marmore zu geben, ebenso die Royal Society of Literature und die Royal Geographical Society ihre Publikationen.
- Brief von Ferdinand Gotthelf Hand an Eduard Gerhard, 29.07.1842; Deutsches Archäologisches Institut, Archiv der Zentrale; D-DAI-Z-AdZ-NL-GerE-HanF-GerE-001; 1 Seite
  Hand, Ferdinand Gotthelf (1786-1851); Gerhard, Eduard (1795-1867); Mendelssohn Bartholdy, Felix (1809-1847) [ermittelt]; Braun, Emil (1809-1856) [ermittelt]; Stephani, Ludolf (1816-1887) [vermutlich]; Beethoven, Ludwig van (1770-1827) [vermutlich]
  Freude über Gerhards Schrift über Mendelssohns Paulus. Hoffnung auf Gerhards tätigen Anteil an Literaturzeitung, Bitte um Anzeigen von Schriften von Braun und Stephani und der Schriften des Archäologischen Instituts. Bitte um Charakteristik von Beethoven. Mendelssohn kehrt nicht nach Leipzig zurück.
  Darunter Notiz: Abgesch. 6. Nov. Rez. d. Schr. v. Braun
  13. November 2017 13. November 2017 13. November 2017 2018-02-08T16:51:52+01:00
- Brief von Ferdinand Gotthelf Hand an Eduard Gerhard, 11.08.1849; Deutsches Archäologisches Institut, Archiv der Zentrale; D-DAI-Z-AdZ-NL-GerE-HanF-GerE-002; 1 Seite
  Hand, Ferdinand Gotthelf (1786-1851); Gerhard, Eduard (1795-1867)
  Senden von akademischen Programmen, die ins archäologische Gebiet reichen. Bitte sie mit Nachsicht aufzunehmen.
- Brief von Heinrich Hase an Eduard Gerhard, 02.02.1836; Deutsches Archäologisches Institut, Archiv der Zentrale; D-DAI-Z-AdZ-NL-GerE-HasH-GerE-001; 4 Seiten; Empfängerort: Berlin
  Hase, Heinrich (1789-1842); Gerhard, Eduard (1795-1867); Böttiger, Carl August (1760-1835) [ermittelt]; Stackelberg, Otto Magnus von (1787-1837) [ermittelt]
  Dank für Diplom des Instituts. Beitrag fürs Bulletino. Böttigers Tod. Platzmangel in der Sammlung. Methodische Vervollständigung der Gipssammlung. Eventueller Kauf der Stackelbergschen Antiken. Katalog von Böttigers Bibliothek.
- Brief von Edward Hawkins an Eduard Gerhard, o.D.; Deutsches Archäologisches Institut, Archiv der Zentrale; D-DAI-Z-AdZ-NL-GerE-HawE-GerE-001; 1 Seite
  Hawkins, Edward (1780-1867); Gerhard, Eduard (1795-1867)
  Besichtigung der Canino Vasen und Einladung zum Frühstück vorher.
- Brief von Gustav Ernst Heimbach an Eduard Gerhard, 22.01.1834; Deutsches Archäologisches Institut, Archiv der Zentrale; D-DAI-Z-AdZ-NL-GerE-HeiE-GerE-001; 3 Seiten; Empfängerort: Rom
  Heimbach, Gustav Ernst (1810-1851); Gerhard, Eduard (1795-1867); Kellermann, Olaus Christian (1805-1837) [ermittelt]; Heyse, Karl Wilhelm Ludwig (1797-1855) [vermutlich]
  Venedig
  Arbeit in Vaticana am so genannten Cod. Tipucitus, unbenutzte Quelle für die Restitution der 21 verlorenen Bücher der Basilika. Bitte um Besorgung einer Abschrift des 18. Buches des Tipucitus vielleicht durch Kellermann oder Heyse. Bitte um baldige Erledigung und Angabe des besten Postweges. Persönliches. Bedauern nicht nach Rom zurückkehren zu können.
- Brief von Carl Friedrich Heinrich an Eduard Gerhard, 25.08.1821; Deutsches Archäologisches Institut, Archiv der Zentrale; D-DAI-Z-AdZ-NL-GerE-HeiC-GerE-001; 2 Seiten
  Heinrich, Carl Friedrich (1774-1838); Gerhard, Eduard (1795-1867)
  Abschied vor einer Reise.
- Brief von Wolfgang Helbig an Eduard Gerhard, 21.03.1865; Deutsches Archäologisches Institut, Archiv der Zentrale; D-DAI-Z-AdZ-NL-GerE-HelW-GerE-001; 4 Seiten
  Helbig, Wolfgang (1839-1915); Gerhard, Eduard (1795-1867); Lenormant, François (1837-1883); Perrot, Georges (1832-1914) [ermittelt]; Piot, Charles (1812-1899) [ermittelt]
  Vente Pourtalès. Francois Lenormants Ruf in Frankreich. Abraten ihn zum ordentlichen Mitglied des Instituts zu machen. Perikleskopf des Marquis Pastonet. Ersteigerung der Augustusstatue zum enormen Preis von 26.200 frs nur auf ausdrückliehe Instruktion. Perrot schenkt eine kleine Terrakottagruppe aus Kyzikos. Frage ob Piot socio correspondente ist.
- Brief von Martin Hertz an Eduard Gerhard, 26.11.1851; Deutsches Archäologisches Institut, Archiv der Zentrale; D-DAI-Z-AdZ-NL-GerE-HerM-GerE-001; 1 Seite
  Hertz, Martin (1818-1895); Gerhard, Eduard (1795-1867)
  Abdrücke von Gemmen aus seiner Sammlung. Zeichner für Gemmen.
  13. November 2017 13. November 2017 13. November 2017 2018-02-08T16:51:53+01:00
- Brief von Heinrich Herz an Eduard Gerhard, 02.10.1840; Deutsches Archäologisches Institut, Archiv der Zentrale; D-DAI-Z-AdZ-NL-GerE-HerH-GerE-001; 2 Seite
  Herz, Heinrich [vermutlich]; Gerhard, Eduard (1795-1867)
  Bitte um Rückgabe eines Gerhard anvertrauten Papiers.
  13. November 2017 22. November 2017 22. November 2017 2018-02-08T16:51:53+01:00
- Brief von Heinrich Heydemann an Eduard Gerhard, 06.04.1864; Deutsches Archäologisches Institut, Archiv der Zentrale; D-DAI-Z-AdZ-NL-GerE-HeyH-GerE-001; 2 Seiten
  Heydemann, Heinrich (1842-1890); Gerhard, Eduard (1795-1867); Conestabile, Giovanni Carlo (1824-1877) [ermittelt]; Garrucci, Raffaele (1812-1885) [ermittelt]; Bormann, Albert (1819-1882) [ermittelt]; Schöne, Alfred (1836-1918) [ermittelt]; Benndorf, Otto (1838-1907) [ermittelt]; Hirschfeld, Gustav (1847-1895) [ermittelt]; Dilthey, Karl (1839-1907) [ermittelt]; Witte, Jean Joseph Antoine Marie de (1808-1880) [ermittelt]; Henzen, Auguste [ermittelt]
  Senden des Pistolesischen Museo Borbonico und der Pitture murali von Conestabile. Pitture Garuccis sind auf Kosten des Fürsten Torlonia gedruckt und nicht käuflich. Abreise von Bormann mit Schöne und Benndorf nach Sizilien. Hirschfeld und Dilthey gehen nach Florenz. Adunanzen sehr besetzt Bormanns Entdeckung über die Inschrift des Argentariums. Ausgrabungen auf dem Palatin. Steinpflaster einer Verbindungsstraße des Palatin mit der Sacra Via Nova. De Witte. Frau Henzen. Arbeit an Orestesvase. Tafel griechischer Grabsteine für Zeitung.
- Brief von Paul Ludwig Heyse an Eduard Gerhard, o.D.; Deutsches Archäologisches Institut, Archiv der Zentrale; D-DAI-Z-AdZ-NL-GerE-HeyP-GerE-001; 2 Seiten; Empfängerort: Rom
  Heyse, Paul Ludwig (1853-) [vermutlich]; Gerhard, Eduard (1795-1867)
  Verabredung.
- Brief von Aloys Ludwig Hirt an Eduard Gerhard, 07.11.1827; Deutsches Archäologisches Institut, Archiv der Zentrale; D-DAI-Z-AdZ-NL-GerE-HirA-GerE-001; 3 Seiten
  Hirt, Aloys Ludwig (1759-1837); Gerhard, Eduard (1795-1867); Zahn, Wilhelm Johann Karl (1800-1871) [ermittelt]; Stackelberg, Otto Magnus von (1787-1837) [ermittelt]; Inghirami, Francesco (1772-1846) [ermittelt]; Dorow, Wilhelm (1790-1845) [ermittelt]
  Funde Gerhards in Braunschweig, Cassel und Arolsen. Elfenbeine in Zahns Besitz. Erklärung eines pompejischen Gemäldes durch Schelling eventuell für Archäologische Zeitung. Hirts Aufsatz über Palladium. Stackelbergs neue Denkmäler von Corneto. Bitte um Ankündigung der neuen Zeitschrift. Rezension von Inghirami Vorlage bei der Akademie um eigene Interessen zu unterstützen. Dr. Dorow (Franzose) geht nach Chiusi, um dort große Einkäufe zu machen. Bericht darüber ans Ministeriu. Vorschlag Hirts, Gerhard die Sache zu übertragen. Senden von 2 Aufsätzen von Hirt (Palladium und Pompejische Wandgemälde). Aufsatz über den Raffael Colonna.
- Brief von Aloys Ludwig Hirt an Eduard Gerhard, 18.12.1827; Deutsches Archäologisches Institut, Archiv der Zentrale; D-DAI-Z-AdZ-NL-GerE-HirA-GerE-002; 4 Seiten
  Hirt, Aloys Ludwig (1759-1837); Gerhard, Eduard (1795-1867); Thiersch, Friedrich Wilhelm (1784-1860) [ermittelt]; Zahn, Wilhelm Johann Karl (1800-1871) [ermittelt]; Rumohr, Carl Friedrich von (1785-1843) [vermutlich]; Panofka, Theodor Sigismund (1800-1858) [ermittelt]; Bartholdy, Jakob L. S. (1779-1825) [ermittelt]
  Archäologische Zeitung. Rätselhaftes Gemälde des Lommus und der Parithea zu Gerhards Disposition. Milderung der Note gegen Storner. Frage nach Aufnahme von Aufsätzen über moderne Kunst in Archäologischer Zeitung. Rezension Hirts über Thiersch. Schellings Erklärung eines pompejischen Bildes. Hoffnung die Zahnschen Elfenbeine für das Museum zu erwerben. Besuch von Rumohr. Frage nach Panofka in Paris. Kauf der Bartholdyschen Sammlung durch den König. Sammlung Koller durch den Kaiser gekauft. Anfeindungen wegen Inschrift auf dem Neuen Museum und wegen Raffael Colonna, der in die große Sammlung einrangiert ist.
- Brief von Aloys Ludwig Hirt an Eduard Gerhard, 11.07.1829; Deutsches Archäologisches Institut, Archiv der Zentrale; D-DAI-Z-AdZ-NL-GerE-HirA-GerE-003; 4 Seiten; Empfängerort: Rom